Barrio El Parnazo, Siguatepeque, Comayagua, Honduras 504-33102577

marvinservellon@gmail.com



Marvin Erasmo Servellón Ruiz

0501-1976-02995

Objetivo

Manejar mi puesto con eficiencia y aprender mis responsabilidades y deberes con la prontitud, para estar en posición de dar el mejor desempeño y contribuir al crecimiento de la empresa.

Me he desempeñado como oficial de Reportes y monitoreo de sistemas basados en la nube, Manejo de bases de datos en SQL y SPSS, Asistente técnico de informática (Instalación de redes locales y configuración e instalación de computadoras e impresoras y periféricos de red) / Proponte Mas/USAID, implementación y entrenador de sistemas corporativos WINGS / SAP en el Programa Mundial de Alimentos de Naciones Unidas.), Asistente Logístico(Manejo de personal de campo), Asistente de programas (técnico en elaboración de proyectos de asistencia social, levantamiento línea de base.) y oficial de reportes a nivel gerencial.

Tengo experiencia y conocimientos en SQL, HTML, MS Access, Visual Basic, C++, Python, Kobocollect, Power Bi, Excel avanzado y bases de datos oracle Estándar edition 11.

Experiencias

Nov 2019- Actualmente Asistente monitoreo y Evaluación Proyectos Nestlé Fundación COHONDUCAFE

- Reporte de seguimiento de proyectos implementados por Fundación CoHonducafé.
- Levantamiento de información en campo Kobocollect, SIMFCOH y power Bi para mostrar resultados.
- Modelación de datos para análisis de información de proyectos.
- Encargado de creación de contenidos (transmisiones en vivo a redes sociales) para proyectos Nestlé.
- Instalación de sistemas operativos Windows para escritorios y servidores.
- Configuración de redes locales (cableado e inalámbrico) cuando se requiera.
- Análisis y diseñó de sistemas informáticos

2016 – Sep 2019 Proponte Mas / USAID San Pedro Sula Oficial Regional Fidelidad del Modelo / Punto focal de IT (Región Norte)

- Oficial de regional de Reportes de seguimiento en campo y reportes trimestrales a oficina SEDE,
- Monitoreo de sistemas basados en la nube (Magpi), creación de formulario Web

- Configuración de tablets para captura de datos en campo.
- Manejo de bases de datos en SQL y SPSS, creación de scripts para análisis de datos
- Asistente técnico de informática (resolución de problemas con las computadoras e impresoras de la red)

2012 – Dec 2016 Programa Mundial de Alimentos WFP UN San Pedro Sula Asistente Logístico / Punto focal de IT (informática región Norte)

- Service desk (encargado de computadoras) zona nort-occidental (Windows, MSOffice, Lotus Notes, antivirus y operación de radios HF y VHF).
- Punto focal de implementación y resolución de problemas en oficina region norte de WINGS (WFP Information Network and Global System basado en SAP)
- Administrador del Sistema de Inventarios "COMPAS" (Commodity Movement Processing and Analysis System, basado en bases de datos Oracle. Aplicación Cliente servidor)
- Responsable de actualizaciones de software COMPAS, Windows, MSOffice, Louts notes y Outlook).
- Mantenimiento de computadoras y redes Nor-occidental.
- Monitoreo de sistema de radios HF y VHF
- Configuración de redes cable y WIFI
- Verificar que backups de COMPAS estén ejecutándose.
- Asistir a usuarios a realizar procedimientos correctos para registrar los movimientos de los alimentos en COMPAS en bodegas regionales.
- Verificación y análisis del registro del Sistema COMPAS
- Recibir y Replicar actualización de COMPAS a Sub Oficinas Y HQ
- Generar Reporte de entregas para Logística y Monitores
- Capacitación y soporte técnico del Staff de COMPAS
- Capacitación de Usuarios de COMPAS

2006 – 2012 Programa Mundial de Alimentos WFP UN Tegucigalpa **Oficial de Reportes**

- Generar Reporte de Proyectos (MS Access, MS Excel, Power Point, MS SQL 2008) Internos y externos
- Monitorear y actualizar presupuestos para compra de alimentos a nivel nacional.
- Coordinar y monitorear compras internacionales.
- Actualizar estadísticas de ejecución de proyectos en sistema informático de la Sede. (WINGS (WFP Information Network and Global System basado en SAP))
- Preparación de reportes a donantes de PMA Honduras
- Creación de mapas (Arcview) de zonas vulnerables para proyectos.

Asistente Programas

- Diseño de bases de datos en MS Acess y SPSS para levantamiento de línea de base.
- Generación de reportes de campo.
- Generar reportes de proyectos para análisis gerencial.

2004–2006 Programa Mundial de Alimentos WFP UN Tegucigalpa **Asistente Logístico**

Administrador del Sistema de Monitoreo de alimentos "COMPAS" (Sistema de

seguimiento, procesamiento y análisis de Alimentos)

- Responsable de actualizaciones de software COMPAS
- Verificar que backups de COMPAS estén ejecutándose.
- Desarrollar e introducir procedimientos que garantice el flujo de información actualizada
- Asistir a compañeros a realizar procedimientos correctos para registrar los movimientos de los alimentos
- Verificación y análisis del registro del Sistema COMPAS
- Recibir y Replicar actualización de COMPAS a Sub Oficinas Y HQ
- Generar Reporte de entregas para Logística y Monitores
- Capacitación y soporte técnico del Staff de COMPAS
- Capacitación de Usuarios de COMPAS
- Asistir en gestiones para el desaduanaje y recepción de alimentos.
- Control de Inventarios físicos del País
- Control de Dispensas y Fito sanitarios de Alimentos.
- Verificar facturas de Transportistas.
- Asistir en la Coordinación de entregas de alimentos a Beneficiarios
- Asistir en la Proyección de necesidades de alimentos
- Enviar reportes mensuales de inventarios a la Regional
- Asistir al oficial Logístico en sus funciones logísticas y toda operación relacionada.

2000-2004 Programa Mundial de Alimentos WFP UN San Pedro Sula

COMPAS Clerk

- Registro de Movimientos de alimentos y autorizaciones de salidas en COMPAS
- Sacar inventarios Físicos de Bodega.
- Supervición Cargas y descargas de alimentos de Puerto.
- Archivar documentos de Logística
- Generar reporte s de entregas a Monitores de la zona
- Punto focal de comunicaciones del Área nor.-Occidental.
- Mantenimiento del equipo de cómputo de la Oficina.
- Administrador de la red de la oficina de san Pedro Sula.

2001–2003 Programa Mundial de Alimentos WFP UN San Pedro Sula Soporte Técnico COMPAS de la Región

- Instalación de COMPAS en Oficinas de País Guatemala, El Salvador, Nicaragua, Haiti y Sub Oficinas
- Asistencia técnica de procedimientos COMPAS en la región de Centro America.
- Capacitar e iniciar proceso de implementación de COMPAS en las Oficinas de país y Sub Oficinas.

Nota: Como soporte técnico de la región tuve la oportunidad de viajar y trabajar en equipo con personas del extranjero HQ Roma. Y compañeros de PMA en Guatemala, El Salvador, Nicaragua, Haití y Panamá. Y mejorar mi forma de trabajar a equipo.

2000–1999 ATTEL San Pedro Sula

Técnico de Computadoras

- Servicio al Cliente soporte técnico
- Armar / ensamblar y configurar Computadoras AMD, PIII, PIV, MMX
- Instalación y Configuración de Computadoras.
- Programador de computadoras.

Educación

2005 - 2010 Licenciatura en Informática Administrativa / UTH 1992–1994 Bachillerato Técnico / Instituto Técnico de Computación **Cursos Recibidos.**

2000	Administrador de Redes Windows NT / GEMA	
2001	Programación Visual Basic -	- Microsoft Access / Edusystem
2001	Security Awareness Training	En Guatemala / PMA
2002	Manejo de bodegas	Carlos Melendez / PMA
2002	Curso de Ingles	Harris Communications
2004	Entrenamiento de COMPAS versión 2.0	
2005	Entrenamiento de Wings / SAP	
2005	Logistics Transport and Insurance WFP HQ / en Panama	
2006	Training for trainer / Entrenad	dor WFP HQ / en Panama
2007	Training for SPR(skill)	WFP HQ / en Panama
2007	New business model	WFP HQ/ en Panama
2008	ATOMS (software regional)	WFP SudAfrica / en Panama
2008	Curso de Inglés avanzado	Escuela Americana
2013	Cursos de Seguridad en el Terreno PMA	
2014	MS Share Point páginas we	eb PMA
2015	Curso ingles Escuela Internacional,	
2015	Diplomado de programación C++ en Edusystem	
2016	Curso de programación Python, SQL	

Conocimientos Sistemas Operativos

- MS DOS
- Windows 3.1, 95, 98, 2000, NT, XP, 7 y 10
- Windows NT 4 Server, 2008, 2012 Server
- Linux Ubuntu
- Android
- Linux server
- Windows 8
- IOS apple

Procesadores de Palabras y hojas de calculo

- Microsoft Office 365 (Word, Excel Avanzado con macros, Power Point)
- Start Office, Quatro Pro, Lotus 123
- Publisher 2019

Aplicaciones de Correo Electrónico e Internet y Otros

- Microsoft Outlook
- **Outlook Express**
- CCmail 8
- Lotus Notes 5
- Internet Explorer
- Corel Draw 11
- Photo shop
- Sharepoint

- Arc View GIS
- QGIS
- Power Bi

Lenguajes de Programación

- Basic
- FoxBase
- FoxPro
- Visual Basic
- Visual FoxPro
- Microsoft Access 2016
- Configuración y administración de bases de datos Oracle
- SQL 2008
- HTML
- C++
- Python
- Español idioma Natal
- Ingles 80%

Idiomas